【裁判字號】    89,交自,5
【裁判日期】    900227
【裁判案由】    過失傷害
【裁判全文】
臺灣板橋地方法院刑事判決                            八十九年度交自字第五號
    自  訴  人  甲○○
    被      告  乙○○
右列被告因過失傷害案件，經自訴人提起自訴，本院判決如左：
    主  文
乙○○因過失傷害人，處拘役伍拾日，如易科罰金，以佰元折算壹日。
    事  實
一、乙○○於民國八十八年十一月十二日下午六時三十分許，駕駛車號ＦＤ－六五六
    ０號自用小客車，沿臺北縣樹林市○○街一九九巷欲往三俊街幹道方向行駛，行
    經樹林市○○街一九九巷一號前，本應注意汽車行駛時，駕駛人應注意車前狀況
    及兩車併行之間隔，並隨時採取必要之安全措施，而當時為陰天之下午，視距良
    好、該路道為巷道、無分向設施，為乾燥、平坦、無缺陷、無障礙物之柏油路面
    ，其意識清楚，所駕車輛機件正常，並無不能注意之情事，竟疏於保持安全間隔
    ，行駛於未劃線道路未靠右行駛，亦未採取必要之安全措施，適對向前方有甲○
    ○騎乘車號ＲＷＯ－八九八號輕型機車，其所駕駛自用客車左前側車頭，撞擊甲
    ○○騎乘機車之左側車頭，致甲○○人車失控倒地，受有左後十字韌帶撕裂骨折
    、左髕骨骨折等傷害。乙○○肇事後，在未為有偵查犯罪職權之機關或公務員發
    覺其過失傷害犯罪前，即主動打電話報警自首，嗣並接受裁判。
二、案經甲○○提起自訴。
    理  由
一、訊據被告乙○○對於右揭時地駕駛自用小客車與自訴人甲○○騎乘之機車發生碰
    撞，致自訴人受有傷害之情事固坦承不諱，惟矢口否認有何過失傷害犯行，辯稱
    ：自訴人騎乘之機車突然從一輛汽車後面衝出來，我見狀閃煞不及，二車車頭對
    撞云云。惟自訴人甲○○指稱被告駕駛自用小客車為超越前方之二部機車，行駛
    至對向車道，以致肇事等語，姑不論何人自前面車輛旁衝出，依事故現場圖所示
    自訴人倒地後之刮地痕位置及自訴人機車之車損情形，另衡諸被告供承二車均較
    靠中間行駛等語（見本院九十年二月二十三日審理筆錄），堪認被告駕駛自用小
    客車行經未劃標線道路未靠右行駛，臺灣省臺北縣區車輛行車事故鑑定委員會亦
    為相同之認定，此有該會八十九年十一月十日八九北行字第一七一三號函及所附
    鑑定意見書在卷可參。此外，復有警製道路交通事故調查報告表一紙、照片六幀
    在卷可稽；自訴人因而受有上揭傷害，亦有診斷證明書一紙附卷可資佐證。
二、按汽車行駛時，駕駛人應注意車前狀況及兩車併行之間隔，並隨時採取必要之安
    全措施，道路交通安全規則第九十四條第三項定有明文，被告於右揭時地駕駛車
    輛，行駛於未劃標線道路未靠右行駛，易與對向之車輛發生碰撞，其能注意而未
    注意車前狀況及兩車併行之間隔，以致肇事，被告之行為自有過失，被告過失行
    為與自訴人之傷害間復具有相當因果關係，本件事證明確，被告犯行堪以認定。
二、核被告乙○○因過失致自訴人受有傷害，所為係犯刑法第二百八十四條第一項前
    段之過失傷害罪。又被告肇事後，在未為有偵查犯罪職權之機關或公務員發覺其
    過失傷害犯罪前，即主動打電話報警自首，業據被告供述明確，且有道路交通事
    故調查報告表在卷足憑，應依刑法第六十二條前段規定減輕其刑。爰審酌被告之
    素行、智識程度、過失之程度、對自訴人所生之危害及犯罪後坦承犯行、迄今尚
    未與自訴人達成和解事宜等一切情狀，量處如主文所示之刑。又刑法第四十一條
    業於九十年一月十日修正公布，於同年月十二日生效，該條第一項修正規定為「
    犯最重本刑為五年以下有期徒刑以下之刑之罪，而受六個月以下有期徒刑或拘役
    之宣告，因身體、教育、職業、家庭之關係或其他正當事由，執行顯有困難者，
    得以一元以上三元以下折算一日，易科罰金。但確因不執行所宣告之刑，難收矯
    正之效，或難以維持法秩序者，不在此限。」，被告行為後法律雖有變更，惟該
    修正後法律對行為人並無不利，爰依刑法第二條第一項前段，適用修正後刑法第
    四十一條第一項前段規定，就被告上開所量處之刑，併諭知易科罰金之折算標準
    。
據上論斷，應依刑事訴訟法第三百四十三條、第二百九十九條第一項前段，刑法第二
百八十四條第一項前段、第二條第一項前段、第四十一條第一項前段、第六十二條前
段，罰金罰鍰提高標準條例第一條前段、第二條，判決如主文。
中      華      民      國       九十       年     二     月   二十七   日
                                      臺灣板橋地方法院交通法庭
                                          法  官  侯  志  融
右正本證明與原本無異
如不服本判決應於送達後十日內向本院提出上訴狀
                                          書記官  陳  淑  芳
中      華      民      國       九十       年     三     月     五     日
【附錄本案論罪科刑法條全文】
刑法第二百八十四條
因過失傷害人者，處六月以下有期徒刑、拘役或五百元以下罰金。致重傷者，處一年
以下有期徒刑、拘役或五百元下罰金。
從事業務之人，因業務上之過失傷害人者，處一年以下有期徒刑、拘役或一千元以下
罰金。致重傷者，處三年以下有期徒刑、拘役或二千元以下罰金。


司法院資訊處製作；財團法人民間司法改革基金會備份。
